【裁判字號】    97,上重更(二),3
【裁判日期】    970417
【裁判案由】    違反毒品危害防制條例
【裁判全文】
臺灣高等法院高雄分院刑事判決     97年度上重更(二)字第3號
上  訴  人
即  被  告  甲○○
                    3號
                    （現於臺灣高雄看守所羈押中）
選任辯護人  洪文佐律師
（法律扶助）
上列上訴人因違反毒品危害防制條例案件，不服臺灣高雄地方法
院94年度重訴字第51號中華民國95年5 月30日第一審判決（起訴
案號：臺灣高雄地方法院檢察署94年度毒偵字第4528號），提起
上訴，判決後，經最高法院發回更審，本院判決如下：
    主  文
原判決關於甲○○轉讓第一級毒品、販賣第一級毒品、販賣第二
級毒品部分暨定執行刑部分均撤銷。
甲○○共同連續販賣第一級毒品，累犯，處無期徒刑，褫奪公權
終身。扣案如附表二編號1 、編號4 所示之第一級毒品海洛因，
沒收銷燬；扣案如附表二編號6 至12所示之物、扣案如附表二編
號13至16所示之現金其中販賣毒品所得新臺幣貳拾肆萬壹仟肆佰
元，沒收；未扣案門號0000000000之手機壹支，沒收，如全部或
一部不能沒收時，應追徵其價額或以其財產抵償之。又共同連續
販賣第二級毒品，累犯，處有期徒刑捌年陸月，褫奪公權伍年。
扣案如附表二編號2 、編號3 、編號5 所示之第二級毒品甲基安
非他命，沒收銷燬；扣案如附表二編號6 至12所示之物、扣案如
附表二編號13至16所示之現金其中販賣毒品所得新臺幣肆拾萬參
仟壹佰元，沒收；未扣案門號0000000000之手機壹支，沒收，如
全部或一部不能沒收時，應追徵其價額或以其財產抵償之。又共
同連續轉讓第一級毒品達一定數量，累犯，處有期徒刑貳年。應
執行無期徒刑，褫奪公權終身。扣案如附表二編號1 至5 之物均
沒收銷燬；附表二編號6 至12所示之物、扣案如附表二編號13至
16所示之現金其中販賣毒品所得新臺幣陸拾肆萬肆仟伍佰元，均
沒收；未扣案門號0000000000之手機壹支，沒收，如全部或一部
不能沒收時，應追徵其價額或以其財產抵償之。
    事  實
一、甲○○前因違反肅清煙毒條例等案件，經法院判處有期徒刑
    4 年10月確定，送監執行後，於民國（下同）83年4 月8 日
    假釋出監，嗣於假釋期間因違反肅清煙毒條例及麻醉藥品管
    理條例案件，經臺灣高雄地方法院分別判處有期徒刑3 年6
    月及4 月確定，旋入監執行上開殘刑及有期徒刑，並於89年
    4 月11日因縮短刑期假釋出監，復於假釋期間，又因違反毒
    品危害防制條例案件，再經撤銷假釋入監執行殘刑，而於92
    年11月30日縮刑期滿執行完畢。甲○○與其女友許聖淑（原
    審通緝中）及已判決確定之王義文（經本院95年度上重訴字
    第27號判處有期徒刑14年，褫奪公權5 年確定在案）3 人，
    明知海洛因及甲基安非他命分別為第一級毒品及第二級毒品
    ，未經許可，不得非法持有、販賣、轉讓，詎甲○○與許聖
    淑欲共同販賣毒品牟取暴利，推由甲○○以每日薪資新臺幣
    （下同）1 千元之代價及無償供應海洛因1 包（重1 公克）
    予王義文之條件，僱用王義文擔任送交毒品予顧客工作。甲
    ○○與許聖淑、王義文3 人乃共同意圖營利基於販賣第一級
    毒品海洛因及販賣第二級毒品甲基安非他命之概括犯意聯絡
    ，於94年3 月初，由許聖淑商請王義文將不知情之女友綽號
    小偉（姓名不詳）承租之高雄市○○區○○街1 號6 樓租屋
    處，作為藏放、分裝、販賣毒品之據點，並以甲○○所有使
    用之0000000000門號手機，供不特定顧客購買毒品聯絡之用
    。並於94年3 、4 月間由甲○○與王義文或甲○○單獨，前
    往高雄市○○區○○路73號冠軍汽車保養廠向乙○○（業經
    臺灣高雄地方法院95年度重訴字第76號判處無期徒刑，禠奪
    公權終身，上訴本院審理中）販入第一級毒品海洛因3 次，
    每次以103 萬元販入海洛因9 兩（337.5 公克）；另前往屏
    東縣某處，向姓名不詳之成年人以1 公斤50萬元之價格販入
    第二級毒品甲基安非他命後，將販入之第一級、第二級毒品
    在上開住處，以甲○○所有壓模器、油壓加壓器、電子磅秤
    、夾鏈袋等壓塊、分裝毒品。若不特定顧客欲購買毒品，則
    撥打甲○○所使用之0000000000門號手機，由甲○○或許聖
    淑負責接聽，聯絡妥當後，甲○○再將不特定顧客所購買之
    毒品交由王義文攜至指定地點交付與顧客並收取價金，甲○
    ○另提供0000000000號門號手機予王義文，作為甲○○與王
    義文聯絡販賣毒品事宜及王義文與顧客聯絡交易地點之用。
    王義文於交付毒品取得款項後，則將出售毒品所得款項交予
    甲○○或許聖淑，並由許聖淑或王義文將販售情況登錄於帳
    冊。3 人以此分工，自94年3 月間起至94年4 月27日被查獲
    止，連續在高雄市小港區好樂迪KTV 及高雄市小港區安泰醫
    院附近等處，以海洛因每錢 (3.75公克）1 萬6 千至1 萬7
    千元不等，或四分之一錢（0.9375公克，俗稱半半）4 千元
    至5 千元不等之價格；以甲基安非他命1 小包500 元之價格
    ，或以手機抵償方式，多次販賣第一級毒品海洛因或第二級
    甲基安非他命予如附表一所示之不詳姓名綽號「阿文」、「
    董」、「阿芬」、「家豪」、「民輝」「阿三」、「信兄
    」、「生啊」「野狼朋友」、「福啊」、「民啊」、「阿興
    」、「欽啊」、「靜」、「碰朋友」、「阿豐」、「黑松」
    、「小阿剛」、「全富」、「小亭」、「屏東阿剛」、「黑
    」、「阿華車行」、「白羊」、「阿吉啦」、「小玲」、
    「阿賢」、「老德」、「台南ㄚ華」、「明華」、「賢仔」
    、「阿國」、「國仔」、「小慧」、「阿菜」、「文仔」、
    「旻偉」、「林園」、「左營」、「山仔」、「老仔」、「
    李仔糖」、「周治偉」、「何仔」、「南仔」、「小蔡」、
    「阿安」、「輝弟」、「大簡」、「妹仔」、「小羅」、「
    全仔」、「盧仔」、「博其」、「蘇國」、「清仔」、「慧
    玲」、「零零」等成年人（其中附表一編號8 、8 之1 、11
    、12、25、30、52部分，係同時販賣海洛因及甲基安非他命
    而合併計算販賣毒品金額）。又甲○○為履行上開應允王義
    文之條件，另基於轉讓第一級毒品之概括犯意，自94年3 月
    間起至94年4 月27日被查獲前，在3 人上開住處，以每日無
    償轉讓1 包重1 公克海洛因之方式，連續多次無償轉讓第一
    級毒品海洛因，合計已逾5 公克以上予王義文施用。嗣於94
    年4 月27日晚上9 時30分許，經警在3 人上開高雄市○○區
    ○○街1 號6 樓住處，搜索查獲，並在該址分裝毒品之臥房
    內，扣得如附表二編號1 至3 、編號6 至9 及編號11至13所
    示之物；在該址甲○○與許聖淑臥室，查獲附表二編號15至
    16所示之現金；自王義文身上扣得如附表二編號4 、編號5
    、編號10、編號14所示之物。（其中扣案附表二編號1 、4
    為海洛因、扣案如附表二編號2 、3 、5 為甲基安非他命。
    扣案如附表二編號6 至11所示之電子秤、鐵製壓模器、油壓
    加壓器、空夾鏈袋、行動電話、帳單及名冊等物，為甲○○
    所有供共同販賣第一級毒品及販賣第二級毒品所用之物，附
    表二編號12所示之手機，則係顧客以每支500 元之價格，換
    取第一級或第二級毒品。附表二編號13至16所示之現金，其
    中一部分24萬1400元（均係販賣第二級毒品甲基安非他命所
    得），另一部分40萬3100元（除附表一其中編號8 、8 之1
    、11、12、25、30、52部分，因各該次甲○○等人係同時販
    賣海洛因及甲基安非他命，而合併計算金額，且無從分辨各
    該次販賣海洛因及甲基安非他命之金額各若干，但有部分係
    販賣第二級毒品甲基安非他命所得外，其他部分係販賣第一
    級毒品海洛因所得），合計64萬4500元，係販賣第一級毒品
    、第二級毒品所得。
二、案經高雄市政府警察局移送臺灣高雄地方法院檢察署檢察官
    偵查起訴。
    理  由
一、關於證據能力部分：
（一）按被告以外之人於偵查中向檢察官所為之陳述，除顯有不
      可信之情況外，得為證據，刑事訴訟法第159 條之1 第2
      項定有明文。證人即共同被告王義文於偵查中向檢察官具
      結後所為之陳述，雖屬傳聞證據；惟現階段刑事訴訟法規
      定，檢察官代表國家偵查犯罪、實施公訴，依法其有訊問
      被告、證人及鑑定人之權，而實務運作時，檢察官偵查中
      向被告以外之人所取得之陳述，原則上均能遵守法律規定
      ，不致違法取供，其可信度極高，且本案被告及辯護人並
      未提出有何顯不可信之情形，是依上開規定得為證據。
（二）次按被告以外之人於審判中，因所在不明而無法傳喚或傳
      喚不到者，其於檢察事務官、司法警察官或司法警察調查
      中所為之陳述，經證明具有可信之特別情況，且為證明犯
      罪事實之存否所必要者，得為證據，刑事訴訟法第159 條
      之3 第3 款定有明文。查證人即共同被告許聖淑於原審審
      理時，因逃匿而無法傳喚業經原審通緝，有原審95年2 月
      20日95年雄院隆刑辰緝字第179 號通緝書在卷可稽；而證
      人許聖淑於警詢、偵查時所為陳述均出於自由意思，員警
      、檢察官並無非法取供情事，且證人許聖淑於偵查中並依
      法具結，其與被告甲○○係同居之男女朋友關係，並懷有
      甲○○之骨肉，業據被告甲○○於原審陳述明確，2 人關
      係密切，足證被告許聖淑上開於警詢中之陳述，具有可信
      之特別情況，且為證明犯罪事實所必要；偵查中向檢察官
      所為之陳述，亦無顯有不可信之情況，依上開說明，證人
      許聖淑於警詢、偵查中所為之陳述，自具有證據能力。
（三）再按被告以外之人於審判外向法官所為之陳述，得為證據
      ，刑事訴訟法第159 條之1 第1 項定有明文。立法理由係
      認被告以外之人（包括證人、鑑定人、告訴人、被害人及
      共同被告等）之陳述係在法官面前為之，因其任意陳述之
      信用性已受確定保障之情況下所為，自得作為證據；本件
      證人即共同被告王義文於94年4 月29日原審經檢察官聲請
      羈押調查時，經具結後就本件犯罪事實之證詞，在其任意
      陳述之信用性無疑之情況下，其證述依法應具證據能力。
二、訊據上訴人即被告甲○○（下稱被告）矢口否認有上開販賣
    第一級毒品海洛因、第二級毒品甲基安非他命及轉讓第一級
    毒品海洛因之犯行，辯稱：許聖淑與王義文原本在案發地點
    販賣毒品，我後來才住進去的，該處有3 個房間，是王義文
    承租的，我未每天以1 千元及提供海洛因1 小包供王義文施
    用，僱用王義文跑腿送貨；且我與許聖淑住一間，王義文住
    另一間，警察搜索時在王義文房間扣得大部分海洛因、甲基
    安非他命及壓模器、油壓加壓器、電子磅秤、夾鏈袋等分裝
    毒品工具及帳單、現金13萬1000元，並在其身上扣得小部分
    海洛因、甲基安非他命及現金10萬9500元，在我臥室並無查
    獲毒品，足見是王義文販賣毒品云云。經查：
（一）被告甲○○、共同被告王義文、許聖淑3 人，自94年3 月
      初起，共組販毒集團，該集團係由被告操控，並推由被告
      以每日薪資1 千元之代價及免費提供海洛因1 包予王義文
      施用之條件，僱請王義文擔任交付毒品予不特定顧客工作
      ，許聖淑介紹「小偉」作為王義文之女朋友，並商請不知
      情「小偉」出面承租高雄市○○區○○街1 號6 樓租屋處
      作為分裝、販賣毒品的場所。於94年3 、4 月間由被告與
      王義文或甲○○單獨，前往高雄市○○區○○路73號冠軍
      汽車保養廠向乙○○販入第一級毒品海洛因3 次，每次以
      103 萬元販入海洛因9 兩（337.5 公克）；另前往屏東縣
      某處，向姓名不詳之成年人以1 公斤50萬元之價格販入第
      二級毒品甲基安非他命，在上開住處以被告所有壓模器、
      油壓加壓器、電子磅秤、夾鏈袋等壓塊、分裝毒品。被告
      及王義文分別以0000000000及0000000000號門號手機作為
      販賣毒品聯絡工具，購買者撥打該電話，由被告或許聖淑
      負責接聽，聯絡妥當後，再由王義文攜帶毒品至指定地點
      交付，並由許聖淑或王義文將販賣賒欠情況登錄於帳冊。
      3 人自94年3 月初起至94年4 月27日被查獲止，連續在高
      雄市小港區好樂迪KTV 及高雄市小港區安泰醫院附近等處
      ，販賣海洛因、甲基安非他命予不詳姓名如附表一所示綽
      號「欽啊」、「小豪」、「碰朋友」、「黑松」、「阿勝
      」等成年人等情，業據證人即共同被告王義文迭於偵查（
      見94年偵字第9186號卷第13頁、第64頁）、原審院聲羈訊
      問（見原審94年度聲羈字第419 號卷）及本院前審審理時
      證述明確。又被告與王義文係販毒集團成員，約於94年3
      月搬入承租處開始販毒，所販售毒品均由被告、王義文外
      出購買，該集團與不特定顧客係用電話聯絡交易，並且均
      由王義文出面交付毒品與顧客，出售毒品取得款項後，王
      義文亦有登錄帳冊乙節，亦經證人即共同被告王義文於偵
      查中、原審羈押訊問時及本院前審審理時結證明確，核與
      證人即共同被告許聖淑於警詢中陳稱：販毒集團係被告及
      王義文所組成，約查獲前1 個多月開始販售，所販售的毒
      品都是由甲○○及王義文外出購買，該集團平日都是用手
      機聯絡，顧客要買毒品會打電話至0000000000或00000000
      00號手機，我及甲○○、王義文都有接過顧客打來購買毒
      品的電話，接完電話都是由王義文前往與顧客交易毒品，
      交易毒品的帳冊有部分是我登記，有部分係王義文登記的
      ，販售毒品帳冊內所記載的電話及綽號是購買毒品客戶的
      聯絡方式及綽號，數目字則是代表販售毒品的價錢等語，
      於檢察官偵訊中亦證稱：毒品都是王義文帶出去賣的等語
      （見94年度偵字第9186號卷第11頁），均相符合，且證人
      即共同被告王義文、證人即共同被告許聖淑2 人就扣案帳
      冊中代號「女」、「軟」代表海洛因、「男」、「硬」代
      表甲基安非他命之解釋及帳冊所載海洛因及甲基安非他命
      之價格亦互核一致（見94年偵字第9186號卷第11頁、同卷
      第73頁、本院上訴卷第158 頁），再被告於94年4 月28日
      原審聲押庭中，除自承有販賣毒品海洛因1 個多月外，並
      證稱：王義文有販賣毒品，許聖淑有記帳等語，亦與上述
      證人即共同被告王義文、許聖淑所證情節相符，另本件案
      發當日，自被告與共同被告王義文、許聖淑3 人所共居之
      上址，復扣有如附表二編號1 至16所示之物可資佐證，足
      認扣案之海洛因及甲基安非他命均係被告甲○○及共同被
      告王義文用以供販賣所用之毒品，且被告甲○○、共同被
      告王義文自94年3 月間起，確有於上揭時、地，販賣海洛
      因或甲基安非他命予附表一所示「欽仔」等姓名不詳之成
      年人，合計販售金額約64萬4500元無訛，即附表二編號13
      至16所示之現金，其中一部分24萬1400元（均係販賣第二
      級毒品甲基安非他命所得），另一部分40萬3100元（除附
      表一其中編號8 、8 之1 、11、12、25、30、52部分，因
      各該次被告等人係同時販賣海洛因及甲基安非他命，而合
      併計算金額，且無從分辨各該次販賣海洛因及甲基安非他
      命之金額各若干，但有部分係販賣第二級毒品甲基安非他
      命所得外，其他部分係販賣第一級毒品海洛因所得）。
（二）在被告與許聖淑、王義文3 人住處即高雄市○○區○○街
      1 號6 樓查獲之附表二編號1 至7 之白粉及晶體，經送請
      鑑定結果，白粉確均為第一級毒品海洛因〔分別為57包（
      合計淨重518.37公克，空包裝重29.91 公克）、5 包（合
      計淨重2.86公克、空包裝重1.39公克）〕；晶體均確為第
      二級毒品甲基安非他命〔分別為57包（驗前總毛重776.62
      公克、驗後總毛重776.47公克、包裝總重48.55 公克）、
      6 杯（驗前總毛重456.66公克、驗後總毛重456.64公克、
      包裝塑膠袋及杯總重335.75公克）、1 包（淨重0.19 公
      克、空包裝重0.26公克）〕，有法務部調查局94年6 月30
      日調科壹字第220020213 號鑑定通知書及內政部警政署刑
      事警察局94年8 月10日刑鑑字第0940074456號鑑定通知書
      各1 紙在卷可參（見原審卷(一)第92頁及第180 頁），足認
      查獲之物分別為第一級毒品海洛因及第二級毒品甲基安非
      他命無訛。
（三）被告雖辯稱：扣案之毒品係自「阿文」房間所查獲，均係
      「阿文」所有，我從未有何販賣毒品犯行云云。然查：(1)
      被告及供同被告王義文2 人自94年4 月27日案發後在警詢
      、偵查、及原審聲押庭時；於94年5 月5 日被告、共同被
      告王義文經警提訊時；於94年6 月14日共同被告王義文經
      檢察官偵訊時；於94年6 月24日被告、共同被告王義文經
      檢察官起訴移審原審時，2 人均未提及其等上開租屋處另
      有「阿文」之人住於該處、本案查扣物品均為「阿文」所
      有之陳述，遲至94年7 月19日原審進行第一次準備程序中
      始行提出「阿文」之人，而觀諸被告自查獲之94年4 月27
      日起，至原審移審訊問之同年6 月24日止，除94年4 月28
      日於原審聲押庭中，曾自承有販毒並證稱共同被告王義文
      有販毒，共同被告許聖淑記帳等語外，餘均否認有何販毒
      之行為，若真有「阿文」之人，且扣案物品均係「阿文」
      所有，依被告否認犯行之情狀，必於查獲之日即告知警察
      、檢察官或於原審聲押庭中告知法官；縱或當日未能即時
      想起，則經多日沈澱思考後，於94年5 月5 日經警提訊或
      94年6 月24日移審原審時，亦必能提出「阿文」此一線索
      ，以證明其清白，然被告皆未於上開時點提出此一線索，
      顯與常情不合。而共同被告王義文雖供稱是因為查獲當時
      ，警察說若是咬被告、許聖淑2 人，在地檢署就可以交保
      ；檢察官訊問及法院因檢察官聲請羈押開庭時，也是同樣
      的想法，才會說被告、許聖淑販賣毒品，然查共同被告王
      義文於94年6 月24日移審原審時，業已推翻之前之自白及
      陳述，並否認被告、許聖淑有販賣毒品情事，設若扣案毒
      品真係「阿文」所有用以販賣之用，則該日共同被告王義
      文既已翻異前詞，衡情理當提出「阿文」之人以供法院調
      查，然其該日亦未提及此人，此舉實與常情有違。再觀諸
      共同被告王義文於原審審理中一再陳稱，之所以指認被告
      、許聖淑，係警方告知若係指認該2 人，即可交保，然於
      94年4 月27日，經原審裁定羈押後，於94年5 月5 日經警
      提訊時；於94年6 月14日經檢察官偵訊時，當已知悉無交
      保之可能，客觀上已無再誣指被告、許聖淑之必要，然其
      於遭羈押後所為供述，不惟與94年4 月27日在警詢、檢察
      官偵訊及原審聲押庭中所為陳述相符，且更進一步提出詳
      細說明，則其於原審審理時所辯，為求交保始誣指被告、
      許聖淑云云，亦與事實不合。是被告所辯上開扣案毒品均
      係「阿文」所有，就其提出之時間點而言，均與常情不合
      ，實難遽採。(2)又被告於原審審理時供稱：「阿文」請我
      幫忙送毒品，但是我都拿去自己施用，「阿文」對我不滿
      ，要我還錢，並要我搬出去等語（見原審卷(二)第111 頁）
      ，雖與共同被告王義文於原審審理中所證稱：係因被告施
      用毒品都沒有付錢，所以乙○○說如果出事情，要我咬被
      告甲○○等語（見原審卷(二)第108 頁）相互一致，然據被
      告於原審審理中就其與共同被告許聖淑至本件查獲地點高
      雄市○○區○○街1 號6 樓居住之原因稱：因我係臨時工
      ，且當時我沒有地方居住，而女朋友許聖淑又懷孕等語（
      見原審卷(二)第109 頁），苟被告當時係擔任臨時工，經濟
      不佳，且女朋友懷孕，又無地方居住，要寄人籬下，何以
      本件查獲當時，自被告與許聖淑所住之房間，扣得115 萬
      6300元，另自共同被告許聖淑皮包內，扣得9 萬2000元，
      而上開款項，被告於警詢時陳稱係許聖淑所有；於原審審
      理中則稱係向他人借得，姑不論上開款項究係許聖淑所有
      或向他人借得，被告與許聖淑，既擁有上開款項，當可自
      行租屋居住，自無與要求其幫忙販賣毒品之「阿文」共居
      一處之理，況「阿文」既然已下逐客令，被告與許聖淑2
      人有何繼續借住該處之理？再販毒之人絕非善類，被告、
      許聖淑既然擁有上開款項，自可以金錢向「阿文」購買毒
      品施用，而無必要將「阿文」要求被告交付予客戶之毒品
      ，暗自留下施用，且拒絕支付「阿文」代價，致得罪於販
      毒之「阿文」，被告上開所辯，亦與事實不合。(3)況共同
      被告王義文於本院前審證稱：在原審供述乙○○說如果出
      事情，要我咬甲○○，因為他買毒品都沒有付錢，及警察
      說如果我咬甲○○就可以交保與查獲毒品是乙○○的乙節
      ，並無此事，是甲○○要我這樣講的，乙○○亦未住在該
      處，查獲毒品是甲○○的，乙○○是上線等語（見本院上
      訴卷第151 、152 頁），是被告所辯，顯不足採信。
（四）又承租之高雄市○○區○○街1 號6 樓，內有3 個房間，
      進門右邊第1 間作為藏放、分裝毒品場所，中間房間為王
      義文臥室，最後1 間房間為甲○○、許聖淑臥室，員警查
      獲時在第1 間房間扣得附表二編號1 至3 、編號6 至9 及
      編號11至13所示之物；在該址甲○○與許聖淑臥室，扣得
      附表二編號15至16所示之現金；自王義文身上扣得如附表
      二編號4 、編號5 、編號10、編號14所示之物，此據共同
      被告王義文證述明確，並有搜索扣押筆錄及扣押物品清單
      可按，由其中扣案之帳單及名冊顯示，被告等係販賣毒品
      予附表一所示之人，販賣所得依該附表所示。
（五）又販賣第一級毒品海洛因及第二級毒品甲基安非他命係政
      府嚴予查緝之違法行為，毒品價格昂貴，取得不易，凡為
      販賣之不法勾當者，苟無利可圖，應無甘冒被查緝法辦重
      刑之危險，平白無端義務為該買賣之工作，是其販入之價
      格必較售出之價格低廉，而有從中賺取買賣差價牟利之意
      圖及事實，應屬符合論理法則且不違背社會通常經驗之合
      理判斷。故被告有販賣圖利之意圖，彰彰甚明。
（六）又被告無償轉讓第一級毒品海洛因與王義文部分，亦據證
      人即共同被告王義文迭於偵查中、原審聲請羈押訊問時及
      於本院上訴審，均證稱：伊在該販毒集團工作，被告每天
      支付薪資1 千元，並提供1 小包海洛因供伊施用等語明確
      （參高雄市政府警察局刑事警察大隊高市刑大偵三字第09
      400 號卷第10頁、94年偵字第9186號卷第13頁及第72頁、
      原審94年聲羈卷第6 頁、本院上訴審卷96年2 月9 日筆錄
      ）。且王義文經採集尿液送驗結果，呈海洛因代謝後之嗎
      啡陽性反應，此有高雄市立凱旋醫院94年5 月9 日轉碼編
      號：00000000號濫用藥物尿液檢驗報告（參原審卷(一)第15
      9 頁）高雄市政府警察局刑警大隊偵一隊三分隊嫌疑人尿
      液採證代碼對照表各1 份附卷可參，足證被告與許聖淑為
      上開販賣第一級、第二級毒品，而推由被告甲○○提供海
      洛因予王義文施用而確有轉讓第一級毒品海洛因之事實。
      又被告自94年3 月初起至同年4 月27日止，每日提供被告
      王義文1 小包海洛因，該包海洛因重1 公克，價值2 千元
      ，亦據共同被告王義文於本院上訴審結證明確（見本院上
      訴審卷上開筆錄），是被告轉讓第一級毒品海洛因，顯已
      逾5 公克甚明。
（七）本院依被告之聲請，傳喚證人乙○○，以證明共犯林義文
      之證述不實。惟證人乙○○到庭作證，否認本身有販賣毒
      品，並否認認識被告及王義文，只見過被告1 次面，但與
      被告無任何接觸云云（見本院本次更審卷第162 、第163
      頁）。查證人乙○○上開證述攸關本身利害，影響其販賣
      毒品罪責成立與否，其所為上開有利於己之證述，被告自
      不能執此為有利之辯解。況本院認定被告有上開犯行，有
      如上述證據，並非單憑共犯林義文之證述。
（八）綜上所述，依共同被告王義文在警詢、偵訊、羈押訊問時
      及本院上訴審之自白及證詞與共同被告許聖淑在警詢、偵
      訊中之證詞，並參酌扣案海洛因、甲基安非他命數量非少
      ，並有壓模器、油壓加壓器、電子磅秤、夾鏈袋等壓塊分
      裝毒品工具暨帳冊、現金等販賣證物，顯見被告有轉讓第
      一級毒品海洛因予王義文及被告確有共同販賣海洛因、甲
      基安非他命之犯行。被告所辯，顯係臨訟飾卸，不足採信
      。本件事證明確，被告轉讓第一級毒品及被告販賣第一級
      及販賣第二級毒品犯行，均堪以認定，應予依法論科。
三、論罪科刑部分：
（一）新舊法比較問題：
    查被告行為後，刑法業於94年2 月2 日經總統以華總一義字
    第09400014901 號令修正公布，並於95年7 月1 日施行，參
    酌最高法院95年5 月23日刑事庭第8 次會議決議，修正後刑
    法第2 條第1 項之規定，係規範行為後法律變更所生新舊法
    律比較適用之準據法，於修正後刑法施行後，應適用修正後
    刑法第2 條第1 項之規定，為「從舊從輕」之比較。另於比
    較時應就罪刑有關之共犯、未遂犯、想像競合犯、牽連犯、
    連續犯、結合犯，以及累犯加重、自首減輕暨其他法定加減
    原因（如身分加減）與加減比例等一切情形，本於統一性及
    整體性原則，綜其全部罪刑之結果而為比較。本院審酌：
（1）刑法第28條共犯，修正施行前規定「二人以上共同實施犯
     罪之行為者，皆為正犯」，修正施行後規定「二人以上共
     同實行犯罪之行為者，皆為正犯」，將舊法之「實施」修
     正為「實行」。原實施之概念，包含陰謀、預備、著手及
     實行等階段之行為，修正後僅共同實行犯罪行為始成立共
     同正犯，是新法共同正犯之範圍已有限縮，排除陰謀犯、
     預備犯之共同正犯，新舊法就共同正犯之範圍既因此有所
     變動，自屬犯罪後法律有所變更，而非純屬文字修正，應
     有新舊法比較適用之問題（最高法院96年度台上字第934
     號、第3773號判決），比較新舊法，以新法對行為人有利
     。
（2）毒品危害防制條例第4 條第1 項、第2 項之販賣第一級、
     第二級毒品罪及第8 條第1 項之轉讓第一級毒品罪，均有
     併科罰金刑之規定。修正後刑法第33條第5 款規定「罰金
     ：新臺幣1 千元以上，以百元計算之。」與修正前刑法第
     33條第5 款規定「罰金：1 元以上。」不同，本案罰金刑
     最低度部分，經比較新舊法結果，以舊法有利於被告。且
     罰金之加重，依修正後刑法第67條規定，其最高度及最低
     度同時加重之，較修正前刑法第68條規定，僅加重其最高
     度，以舊法有利被告。此部分綜合比較結果，以舊法對行
     為人有利。
（3）刑法修正後已刪除第56條之規定，依修正前成立刑法第56
     條連續犯者，以一罪論，但得加重其刑至二分之一；惟如
     依新法之規定，因連續犯業經刪除，即應按數罪之規定予
     以分論併罰，數罪併罰之結果，顯較諸以一罪論而加重其
     刑至二分之一之結果不利於行為人。比較新舊法結果，以
     適用修正前連續犯規定對行為人有利。
（4）修正後刑法第47條、第49條關於累犯之規定，乃以出於故
     意再犯有期徒刑以上之罪者為限，並增訂強制工作免其執
     行或執行完畢後，5 年內故意再犯有期徒刑以上之罪者，
     以累犯論之規定（擬制累犯）；且刪除「依軍法」受裁判
     者，不適用累犯之規定，以求司法與軍法一致。是以修正
     後之累犯範圍已有所減縮及擴張，當屬科刑規範事項之變
     更，應依修正後刑法第2 條「從舊從輕」原則比較新舊法
     之適用（參考最高法院96年臺上字第4769號判決）。比較
     結果以新法對行為人有利。
（5）修正前刑法第64條第2 項規定：「死刑減輕者，為無期徒
     刑，或為15年以下12年以上有期徒刑。」、修正前刑法第
     65條第2 項規定：「無期徒刑減輕者，為7 年以上有期徒
     刑。」，修正後刑法第64條第2 項規定：「死刑減輕者，
     為無期徒刑。」、修正後刑法第65條第2 項規定：「無期
     徒刑減輕者，為20年以下有期徒刑15年以上有期徒刑。」
     ，比較新、舊法，修正後分別將刑法第64條第2 項、第65
     條第2 項之死刑、無期徒刑減輕規定，由「為無期徒刑，
     或為15年以下12年以上有期徒刑」、「為7 年以上有期徒
     刑」，提高為「為無期徒刑」、「為20年以下有期徒刑15
     年以上有期徒刑」，自以行為時即修正前刑法對被告有利
     。
（6）修正前刑法第51條規定：「數罪併罰，分別宣告其罪之刑
     ，依左列各款定其應執行者：」其中第5 款規定：「宣告
     多數有期徒刑者，於各刑中之最長期以上，各刑合併之刑
     期以下，定其刑期。但不得逾20年。」修正後刑法第51條
     第5 款規定：「宣告多數有期徒刑者，於各刑中之最長期
     以上，各刑合併之刑期以下，定其刑期。但不得逾30年。
     」，比較結果，以修正前之規定有利於行為人。
（7）經綜合上述全部罪刑比較結果，被告行為後之法律均無較
     有利被告之情形，故本件應依刑法第2 條第1 項前段適用
     刑法修正前之規定。至於想像競合犯，新法第55條但書係
     科刑之限制，為法理之明文化，非屬法律之變更（最高法
     院95年5 月23日刑事庭第8 次會議決議五之（二）），併
     此敘明。
（二）按海洛因及甲基安非他命係分屬毒品危害防制條例第2 條
      第2 項第1 款、第2 款規定之第一級毒品及第二級毒品，
      依法不得非法持有、轉讓、販賣。查被告販賣第一級毒品
      海洛因及販賣第二級毒品甲基安非他命之行為，係犯毒品
      危害防制條例第4 條第1 項之販賣第一級毒品罪及同條第
      2 項之販賣第二級毒品罪；被告轉讓第一級毒品海洛因予
      王義文之行為，係犯毒品危害防制條例第8 條第1 項之轉
      讓第一級毒品罪；又被告與已判決確定之王義文及尚未到
      案之許聖淑間就上開販賣第一級毒品及販賣第二級毒品犯
      行，及被告與尚未到案之許聖淑間就上開轉讓第一級毒品
      犯行，均有犯意聯絡及行為分擔，皆為共同正犯。被告販
      賣第一級毒品海洛因、第二級毒品甲基安非他命；被告轉
      讓第一級毒品海洛因前後，分別持有第一級毒品海洛因及
      第二級毒品甲基安非他命之低度行為，均分別為販賣、轉
      讓之高度行為所吸收，均不另論罪。又附表一其中編號8
      、8 之1 、11、12、25、30、52部分，由被告販賣海洛因
      及甲基安非他命之金額合併計算，應認係同時出售海洛因
      及甲基安非他命，應依刑法第55條想像競合犯規定，認各
      該次係同時販賣海洛因及甲基安非他命之行為，應從一重
      之販賣第一級毒品論處。被告多次販賣第一級毒品海洛因
      之犯行及多次販賣第二級毒品甲基安非他命之犯行（上開
      附表一編號8 、8 之1 、11、12、25、30、52部分，已從
      一重販賣第一級毒品論處，除外）；被告多次轉讓第一級
      毒品海洛因之犯行，均時間緊接，所犯罪名相同，顯係出
      於概括之犯意為之，依修正前刑法第56條之規定，各依連
      續犯規定以一罪論，並加重其刑，惟販賣第一級毒品罪之
      法定本刑為死刑或無期徒刑及販賣第二級毒品之法定本刑
      無期徒刑部分，均依法不得加重，僅就被告販賣第一級毒
      品罰金及販賣第二級毒品罪有期徒刑、罰金部分與被告轉
      讓第一級毒品罪部分，加重其刑。被告甲○○所犯販賣第
      一級毒品、販賣第二級毒品及轉讓第一級毒品3 罪間，犯
      意各別，行為互異，應予分論併罰。被告轉讓第一級毒品
      海洛因予王義文，已逾5 公克，爰依行政院發布轉讓持有
      毒品加重其刑標準及毒品危害防制條例第第8 條第6 項規
      定遞加重其刑。再被告前因違反肅清煙毒條例案件，經原
      審判處有期徒刑4 年10月確定，送監執行後，於83年4 月
      8 日假釋出監，嗣於假釋期間因違反肅清煙毒條例及麻醉
      藥品管理條例案件，經原審分別判處有期徒刑3 年6 月及
      4 月確定，旋入監執行上開殘刑及有期徒刑，並於89年4
      月11日因縮短刑期假釋出監，復於假釋期間，因違反毒品
      危害防制條例案件，經撤銷假釋入監執行殘刑，而於92年
      11月30日縮刑期滿執行完畢，有臺灣高等法院被告前案紀
      錄表在卷可憑，其受有期徒刑之執行完畢後，5 年以內再
      犯有期徒刑以上之本罪，為累犯，應依修正前累犯規定加
      重其刑，惟法定本刑死刑、無期徒刑部分，均依法不得加
      重，僅就被告甲○○所犯販賣第一級毒品罪罰金部分、販
      賣第二級毒品罪有期徒刑、罰金部分及轉讓第一級毒品罪
      部分遞予加重。
（三）至於被告辯護人主張被告供出毒品來源，依毒品危害防制
      條例第17條規定，請依法減輕其刑云云。惟毒品危害防制
      條例第17條規定：「犯第4 條第1 項至第4 項、第5 條第
      1 項至第4 項前段、第6 條第1 項至第4 項、第7 條第1
      項至第4 項、第8 條第1 項至第4 項、第10條或第11條第
      1 項、第2 項之罪，供出毒品來源，因而破獲者，得減輕
      其刑。」，依此規定，犯上開之罪，須「供出毒品來源，
      因而破獲者」，始得邀減刑之寬典。經查：（1） 另案被
      告乙○○於94年6 月29日涉犯販賣第一級毒品海洛因，於
      當日警方查獲共犯陳緯程、柯明祥，陳緯程已供稱乙○○
      涉嫌販賣毒品，並於同年月指認乙○○之照片（見高雄市
      政府警察局陳緯程等5 人警卷影印卷），足證警方於94年
      6 月30日已查獲被告乙○○涉嫌販賣毒品。檢察官並於94
      年7 月13日發出拘票，拘提乙○○未著，及於同日搜索乙
      ○○之住居所；乙○○等6 人涉嫌違反毒品危害防制條例
      一案，高雄市政府警察局並於94年8 月5 日移送高雄地方
      法院檢察署偵辦，有移送書可查，檢察官並已於94年8 月
      22日批示分偵案（見影印94年偵字第20245 號卷），乙○
      ○並經臺灣高雄地方法院檢察署於95年3 月13日以94年度
      偵字第20245 號起訴在案（見本院本次更審卷第108 頁至
      第112 頁）。（2） 被告甲○○雖於本案第一審94年7 月
      14日供稱：「…在警察局作筆錄時，我也有告訴警察，我
      們有帶你們去找，而且告訴你們特徵，並且當場警察也有
      看到「成仔」，我有告訴警察他是販毒那一夥人，是警察
      自己不要抓」，嗣被告辯護人補充說明：「剛剛被告陳述
      可能不清楚，依據我接見被告甲○○所知，甲○○剛剛的
      意思應該是：甲○○知道毒品上手就是「平仔」，即乙○
      ○，至於東西是「成仔」寄放在王義文那邊，查獲當日「
      成仔」有在場，當時警方為何沒有逮捕「成仔」，我們不
      清楚，「平仔」是買毒品來源，「成仔」是查扣東西的所
      有人，當天被告二人有與警察去中都找乙○○，有找到地
      點，但沒有找到人」等語（見原審第一卷第112 頁、113
      頁）。惟查，依94年4 月28日本案被告之警詢筆錄，並無
      關於被告供出毒品來源之內容，而被告辯護人上開補充說
      明之辯護內容，亦無任何憑據，已難認被告有供出毒品之
      來源，更無因被告甲○○於第一審上開供述及其辯護人上
      開補充說明之辯護內容，因而「破獲」另案被告乙○○販
      賣毒品案件。（3） 雖本案共犯王義文於本案原審判決後
      ，於95年8 月25日提起上訴，於上訴理由提出被告甲○○
      （王義文於該上訴理由狀，否認本身販賣毒品）毒品來源
      係向王秀文販入，並於95年10月3 日經檢察官訊問時，供
      證屬實，同年10月12日被告甲○○經檢察官提訊作證，固
      亦證述王義文有向乙○○購買海洛因，檢察官並於95年11
      月8 日，將乙○○此部分涉犯販賣第一級毒品罪嫌，移送
      台灣高雄地方法院95年度重訴字第76號乙○○違反毒品危
      害防制條例一案（即上開台灣高雄地方法院檢察署94年度
      偵字第20245 號一案）併辦（詳本院本次更審卷第113 頁
      、第114 頁）。準此，被告甲○○係於共犯王義文供出毒
      品來源後，始經檢察官提訊作證，況乙○○連續涉嫌販賣
      第一級毒品犯行，上開台灣高雄地方法院檢察署94年度偵
      字第20245 號起訴事實之犯行部分，警方早於94年6 月30
      日已因共犯共犯陳緯程之供述及指認而查獲，被告甲○○
      上開95年10月3 日之證述，亦已在94年6 月30日警方查獲
      乙○○販賣第一級毒品之後；且查，臺灣高雄地方法院檢
      察署已於95年3 月13日以94年度偵字第20245 號起訴，而
      王秀文涉嫌販賣毒品予被告甲○○及共犯王義文之犯行，
      檢察官係於95年11月8 日始聲請併案辦理。綜上所述，自
      難認被告有供出毒品來源，因而破獲之情形，自無從依上
      開毒品危害條例第17條之規定予以減刑。
四、原審據以論處被告甲○○罪刑，固非無見；惟查：（一）按
    販賣毒品罪，以行為人主觀上具有營利之意圖，為其構成要
    件之一。有罪之判決書，除應將被告主觀上具有營利之意圖
    詳載於事實欄內，並應於理由欄內說明其憑以認定之證據及
    理由，始足以為論罪科刑之依據。原判決雖於事實欄記載被
    告係基於「為求暴利」，販賣毒品予「欽仔」等人，而論以
    連續販賣第一、二級毒品罪，但卻未於理由欄內說明其憑以
    認定被告主觀上具有「營利意圖」之證據及理由，尚有未洽
    。（二）按無期徒刑不得加重，而刑法第65條第1 項定有明
    文，毒品危害防制條例第4 條第2 項販賣第二級毒品者，處
    無期徒刑或7 年以上有期徒刑，得併科新臺幣7 百萬元以下
    罰金。被告多次販賣甲基安非他命部分，原判決依連續犯論
    以1 罪，並加重其刑，又係累犯，並遞加重其刑，未說明無
    期徒刑部分，依法不得加重，亦有未合。（三）被告與已判
    決確定之王義文承租於高雄市○○區○○街1 號6 樓住處，
    內有3 個房間，進門右邊第1 間作為藏放、分裝毒品場所，
    中間房間為王義文臥室，最後1 間房間為甲○○、許聖淑臥
    室，警員查獲時在第1 間分裝毒品房間扣得附表編號1 至3
    、編號6 至9 及編號11至13所示之物；原判決認係王義文臥
    室內扣得，難謂允當。（四）被告販賣第一、二級毒品所得
    金額計64萬4500元，已如前述，原判決誤載為148 萬8000元
    ，亦有未當。（五）未扣案甲○○所有，供本案共同販賣、
    第一級毒品第二級毒品所用之0000000000之手機1 支，原判
    決雖諭知「沒收之，如全部或一部不能沒收時，應追徵其價
    額」，但未同時諭知「或以其財產抵償之」，亦有未當。（
    六）被告自94年3 月初至同年4 月27日止，每日無償轉讓海
    洛因1 包，重1 公克予王義文，顯已逾5 公克，原判決認無
    證據證明已逾5 公克，未予加重其刑之條件，尚有未當。（
    七）被告所犯轉讓第一級毒品犯行部分，亦屬累犯，原判決
    雖於事實欄記載累犯之事實及於理由欄論述累犯及所憑之證
    據，但未於主文欄諭知「累犯」，亦有缺漏。（八）被告係
    為與許聖淑共同販售毒品牟利，而分擔出面以給付海洛因作
    為部分代價僱用王義文之行為，是許聖淑就被告「無償轉讓
    」海洛因予王義文之犯行，與被告間有犯意聯絡，自屬共同
    正犯，乃原判決理由就被告此部分犯行，未論述係與許聖淑
    共犯，致與其事實記載不相一致，並有可議。（九）原判決
    未及比較新舊法，亦有未洽。被告上訴意旨否認上開犯罪，
    指摘原判決該等部分不當，雖均無理由，但原判決該等部分
    既有上開可議之處，仍無可維持，應將原判決關於被告販賣
    第一級毒品、販賣第二級毒品及轉讓第一級毒品部分暨定執
    行刑部分，均撤銷改判。審酌被告明知海洛因及甲基安非他
    命毒品，如供他人施用害人不淺，仍欲藉販賣第一級毒品海
    洛因、第二級毒品甲基安非他命圖利，並以無償轉讓第一級
    毒品海洛因及每日薪資1 千元之方式，僱用王義文送交毒品
    予購買者，殘害國民身心健康，影響社會層面至深且鉅，惡
    性非輕，及其犯罪後之態度等一切情狀，分別量處如主文第
    二項所示之刑，且其販賣第一級毒品犯行部分，經宣告無期
    徒刑，依法應禠奪公權終身，其販賣第二級毒品部分，依其
    犯罪之性質，本院認有褫奪公權必要，分別依修正前刑法第
    37條1 項、第2 項規定，分別為如文主第2 項所示之褫奪公
    權宣告（依最高法院95年5 月23日95年第8 次刑事庭會議決
    議第5 項，從刑附隨於主刑，依主刑所適用之法律），並定
    其應執行刑。扣案附表二編號1 至編號5 所示海洛因、甲基
    安非他命為查獲之第一級及第二級毒品，其空包裝袋上因殘
    留有些微毒品而無法與析離，亦應視同為第一級毒品或第二
    級毒品，均依毒品危害防制條例第18條第1 項前段宣告沒收
    銷燬之；至送驗耗損之毒品因已不存在，即毋庸宣告沒收銷
    燬。扣案如附表二編號6 至11所示之電子秤、鐵製壓模器、
    油壓加壓器、空夾鏈袋、行動電話、帳單及名冊等物，為被
    告所有供共同販賣第一級毒品及販賣第二級毒品所用之物，
    業據共犯王義文供承在卷，附表二編號12所示之手機，則係
    顧客以每支500 元之價格，換取第一級或第二級毒品（參94
    年偵字第9186號卷第74頁），依同條例第19條第1 項前段，
    宣告沒收之；附表二編號13至16所示之現金，其中一部分24
    萬1400元（均係販賣第二級毒品甲基安非他命所得），另一
    部分40萬3100元（除附表一其中編號8 、8 之1 、11、12、
    25、30、52部分，因被告販賣海洛因及甲基安非他命之金額
    ，合併計算，且無從分辨各該次販賣海洛因及甲基安非他命
    之金額各若干，但有部分係販賣第二級毒品甲基安非他命所
    得外，其他部分係販賣第一級毒品海洛因所得），合計64萬
    4500元，係販賣第一級毒品、第二級毒品所得，依同條例第
    19條第1 項前段，宣告沒收之。未扣案門號0000000000之行
    動電話1 支，為被告所有，供本件共同販賣毒品聯絡所用之
    物，雖未扣案，但不能證明業已滅失，應依同條例第19條第
    1 項規定宣告沒收之，而該行動電話，因未扣案，如全部或
    一部不能沒收時，應追徵其價額或以其財產抵償之。至扣案
    之其餘易付卡、管理費收據等物，尚無證據證明與本案有何
    關連，爰不予宣告沒收。又本案雖係由被告上訴，但關於被
    告所犯轉讓第一級毒品達一定數量犯行部分，係因原審判決
    適用法條不當而撤銷，依刑事訴訟法第370 但書規定，此部
    分本院自得諭知較重於原審判決之刑。
五、公訴意旨另以被告甲○○與王義文、許聖淑，係自93年11月
    間起，即開始為販賣第一級毒品及販賣第二級毒品犯行；被
    告甲○○亦係自93年11月間起，即開始轉讓第一級毒品予與
    王義文，此部分被告甲○○亦涉犯販賣第一級、第二級毒品
    、轉讓第一級毒品罪嫌。然查，已判決確定共犯王義文供述
    自94年3 月間起販賣毒品；被告於原審聲押訊問中證稱：販
    毒1 個多月等語（參原審94聲羈419 號卷第5 頁），核與證
    人即原審通緝中共犯許聖淑於警詢中證稱：查獲前1 個多月
    開始從事販賣毒品等語（參警卷第25頁）互相符合，足認被
    告自94年3 月間起至94年4 月27日為警查獲止，在上述地點
    販賣第一級及販賣第二級毒品，被告並每日轉讓第一級毒品
    海洛因1 小包予王義文，已如前述。而本院遍閱全部卷證資
    料，並無其他積極證據足認被告甲○○係於93年11月間起即
    已開始販賣第一級、第二級毒品，亦無證據證明被告係於上
    開時點即以開始轉讓第一級毒品，此部分自難逕以各該罪相
    繩，惟公訴人認此部分與前開有罪部分有刑法修正前連續犯
    關係，為裁判上一罪，爰不另為無罪之諭知，併此敘明。
六、被告施用第一級毒品及施用第二級毒品部分暨同案被告王義
    文部分，均已判決確定，本院不另論列。又本案雖係由被告
    上訴，但被告所犯轉讓第一級毒品達一定數量犯行部分，係
    因原審判決適用法條不當而撤銷，依刑事訴訟法第370 條規
    定此部分本院自得諭知較重於原審判決之刑。
據上論斷，應依刑事訴訟法第369 條第1 項前段、第364 條、第
299 條第1 項前段、第370 條但書，毒品危害防制條例第4 條第
1 項、第2 項、第8 條第1 項、第6 項，第18條第1 項前段、第
19條第1 項，刑法第2 條第1 項、第11條、第55條，修正前刑法
第28條、第56條、第47條、第37條第1 項、第2 項、第51條第4
款、第8 款，判決如主文。
本案經檢察官經彭南雄到庭執行職務。
中    華    民    國    97    年    4     月    17    日
                      刑事第六庭  審判長法  官  王憲義
                                        法  官  張盛喜
                                        法  官  邱永貴
以上正本證明與原本無異。
如不服本判決應於收受本判決後10日內向本院提出上訴書狀，其
未敘述上訴理由者，並得於提起上訴後10日內向本院補提理由書
狀（均須按他造當事人之人數附繕本）「切勿逕送上級法院」。
中    華    民    國    97    年    4     月    17    日
                                        書記官  鄭翠芬
附錄本案論罪科刑法條
毒品危害防制條例第4 條第1 項、第2 項
製造、運輸、販賣第一級毒品者，處死刑或無期徒刑；處無期徒
刑者，得併科新臺幣 1 千萬元以下罰金。
製造、運輸、販賣第二級毒品者，處無期徒刑或7 年以上有期徒
刑，得併科新臺幣7 百萬元以下罰金。
毒品危害防制條例第8 條第1 項、第6 項
轉讓第一級毒品者，處 1 年以上 7 年以下有期徒刑，得併科新
臺幣 1 百萬元以下罰金。
轉讓毒品達一定數量者，加重其刑至二分之一，其標準由行政院
定之。
附表一：販賣毒品帳冊明細
┌──┬────┬────────┬───┬────┬──┐
│編號│ 姓  名 │  販賣毒品種類  │數量  │實收金額│備註│
│    │        ├────┬───┤      │        │    │
│    │        │安非他命│海洛因│      │        │    │
├──┼────┼────┼───┼───┼────┼──┤
│ 1  │阿文    │        │ˇ    │      │1900元  │    │
│    │        ├────┼───┼───┼────┤    │
│    │        │ˇ      │      │半錢  │3000元  │    │
├──┼────┼────┼───┼───┼────┼──┤
│ 2  │董    │        │ˇ    │      │1000元  │    │
│    │        ├────┼───┼───┼────┤    │
│    │        │        │ˇ    │      │1500元  │    │
├──┼────┼────┼───┼───┼────┼──┤
│ 3  │阿芬    │        │ˇ    │半半  │4500元  │    │
│    │        ├────┼───┼───┼────┤    │
│    │        │        │ˇ    │半半  │4500元  │    │
│    │        ├────┼───┼───┼────┤    │
│    │        │        │ˇ    │半半  │5000元  │    │
│    │        ├────┼───┼───┼────┤    │
│    │        │        │ˇ    │半半  │4500元  │    │
├──┼────┼────┼───┼───┼────┼──┤
│ 4  │家豪    │        │ˇ    │半半  │5000元  │    │
├──┼────┼────┼───┼───┼────┼──┤
│ 5  │民輝    │        │ˇ    │半半  │4000元  │    │
│    │（明輝）├────┼───┼───┼────┤    │
│    │        │        │ˇ    │半半  │4000元  │    │
├──┼────┼────┼───┼───┼────┼──┤
│ 6  │阿三    │        │ˇ    │      │900元   │    │
│    │        ├────┼───┼───┼────┤    │
│    │        │        │ˇ    │半半  │5460元  │    │
├──┼────┼────┼───┼───┼────┼──┤
│ 7  │信兄    │        │ˇ    │3錢   │47000元 │    │
│    │        ├────┼───┼───┼────┤    │
│    │        │        │ˇ    │2錢   │32000元 │    │
├──┼────┼────┼───┼───┼────┼──┤
│ 8  │生啊    │ˇ      │      │2錢   │        │    │
│    │（生Y） ├────┼───┼───┤34000元 │    │
│    │        │        │ˇ    │3台   │        │    │
├──┼────┼────┼───┼───┼────┤    │
│    │        │ˇ      │      │2錢   │        │    │
│8之1│生啊    ├────┼───┼───┤34000元 │    │
│    │ （生Y）│        │ˇ    │2台   │        │    │
├──┼────┼────┼───┼───┼────┼──┤
│ 9  │野狼朋友│        │ˇ    │      │2800元  │    │
├──┼────┼────┼───┼───┼────┼──┤
│10  │福啊    │ˇ      │      │      │450元   │    │
├──┼────┼────┼───┼───┼────┼──┤
│11  │民啊    │ˇ      │      │半    │        │    │
│    │        ├────┼───┼───┤3000元  │    │
│    │        │        │  ˇ  │      │        │    │
├──┼────┼────┼───┼───┼────┤    │
│11之│民啊    │ˇ      │      │      │500元   │    │
│1   │        │        │      │      │        │    │
├──┼────┼────┼───┼───┼────┼──┤
│12  │阿興    │ˇ      │      │半    │        │    │
│    │        ├────┼───┼───┤3400元  │    │
│    │        │        │ˇ    │      │        │    │
├──┼────┼────┼───┼───┼────┤    │
│12之│阿興    │ˇ      │      │半    │3000元  │    │
│1   │        │        │      │      │        │    │
├──┼────┼────┼───┼───┼────┼──┤
│13  │欽啊    │        │ˇ    │      │900元   │    │
│    │        ├────┼───┼───┼────┤    │
│    │        │        │ˇ    │      │1000元  │    │
├──┼────┼────┼───┼───┼────┼──┤
│14  │靜      │        │ˇ    │      │900元   │    │
├──┼────┼────┼───┼───┼────┼──┤
│15  │碰朋友  │ˇ      │      │      │500元   │    │
├──┼────┼────┼───┼───┼────┼──┤
│16  │阿豐    │ˇ      │      │      │500元   │    │
├──┼────┼────┼───┼───┼────┼──┤
│17  │黑松    │ˇ      │      │      │1000元  │    │
├──┼────┼────┼───┼───┼────┼──┤
│18  │小阿剛  │ˇ      │      │      │500元   │    │
├──┼────┼────┼───┼───┼────┼──┤
│19  │全富    │ˇ      │      │      │450元   │    │
├──┼────┼────┼───┼───┼────┼──┤
│20  │小亭    │        │ˇ    │      │8000元  │    │
├──┼────┼────┼───┼───┼────┼──┤
│21  │屏東阿剛│        │ˇ    │      │2000元  │    │
├──┼────┼────┼───┼───┼────┼──┤
│22  │黑    │        │ˇ    │      │1000元  │    │
├──┼────┼────┼───┼───┼────┼──┤
│23  │阿華車行│        │ˇ    │      │1000元  │    │
├──┼────┼────┼───┼───┼────┼──┤
│24  │白羊    │ˇ      │      │半    │2500元  │    │
├──┼────┼────┼───┼───┼────┼──┤
│25  │阿吉啦  │ˇ      │      │      │        │    │
│    │        ├────┼───┼───┤2500元  │    │
│    │        │        │ˇ    │      │        │    │
├──┼────┼────┼───┼───┼────┼──┤
│26  │小玲    │        │ˇ    │      │940元   │    │
├──┼────┼────┼───┼───┼────┼──┤
│27  │阿賢    │ˇ      │      │1台   │28000元 │    │
│    │        ├────┼───┼───┼────┤    │
│    │        │ˇ      │      │1台   │28000元 │    │
├──┼────┼────┼───┼───┼────┼──┤
│28  │老德    │        │ˇ    │半X2  │24000元 │    │
│    │        │        │      │半半X4│        │    │
│    │        ├────┼───┼───┼────┤    │
│    │        │        │ˇ    │半X2  │        │    │
│    │        │        │      │半半X4│24000元 │    │
├──┼────┼────┼───┼───┼────┼──┤
│29  │台南Y華 │        │ˇ    │      │77000元 │    │
├──┼────┼────┼───┼───┼────┼──┤
│30  │明華    │ˇ      │ˇ    │      │32900元 │    │
├──┼────┼────┼───┼───┼────┼──┤
│31  │賢仔    │ˇ      │      │1錢   │3000元  │    │
├──┼────┼────┼───┼───┼────┼──┤
│32  │阿國    │ˇ      │      │3錢   │10000元 │    │
├──┼────┼────┼───┼───┼────┼──┤
│33  │國仔    │ˇ      │      │1錢   │3500元  │    │
│    │        ├────┼───┼───┼────┤    │
│    │        │ˇ      │      │2錢半 │10000元 │    │
├──┼────┼────┼───┼───┼────┼──┤
│34  │小慧    │ˇ      │      │半錢  │2500元  │    │
├──┼────┼────┼───┼───┼────┼──┤
│35  │阿菜    │ˇ      │      │1錢   │3500元  │    │
├──┼────┼────┼───┼───┼────┼──┤
│36  │文仔    │ˇ      │      │半錢  │2500元  │    │
├──┼────┼────┼───┼───┼────┼──┤
│37  │旻偉    │ˇ      │      │1錢   │3000元  │    │
├──┼────┼────┼───┼───┼────┼──┤
│38  │林園    │ˇ      │      │1錢   │5000元  │    │
├──┼────┼────┼───┼───┼────┼──┤
│39  │左營    │ˇ      │      │半錢  │3000元  │    │
│    │        ├────┼───┼───┼────┤    │
│    │        │ˇ      │      │      │3000元  │    │
├──┼────┼────┼───┼───┼────┼──┤
│40  │山仔    │ˇ      │      │1錢   │3000元  │    │
├──┼────┼────┼───┼───┼────┼──┤
│41  │老仔    │ˇ      │      │1錢   │3000元  │    │
├──┼────┼────┼───┼───┼────┼──┤
│42  │李仔糖  │ˇ      │      │台    │25000元 │    │
├──┼────┼────┼───┼───┼────┼──┤
│43  │周治偉  │ˇ      │      │半錢  │2500元  │    │
│    │        ├────┼───┼───┼────┤    │
│    │        │ˇ      │      │      │4000元  │    │
├──┼────┼────┼───┼───┼────┼──┤
│44  │何仔    │ˇ      │      │半錢  │2500元  │    │
│    │        │        │      │      │        │    │
├──┼────┼────┼───┼───┼────┼──┤
│45  │南仔    │ˇ      │      │半錢  │2500元  │    │
├──┼────┼────┼───┼───┼────┼──┤
│46  │小蔡    │ˇ      │      │      │25000元 │    │
├──┼────┼────┼───┼───┼────┼──┤
│47  │阿安    │ˇ      │      │      │15000元 │    │
├──┼────┼────┼───┼───┼────┼──┤
│48  │輝弟    │ˇ      │      │1錢   │6000元  │    │
├──┼────┼────┼───┼───┼────┼──┤
│49  │大簡    │ˇ      │      │半錢  │1000元  │    │
├──┼────┼────┼───┼───┼────┼──┤
│50  │妹仔    │        │ˇ    │      │12000元 │    │
├──┼────┼────┼───┼───┼────┼──┤
│51  │小羅    │ˇ      │      │      │23000元 │    │
├──┼────┼────┼───┼───┼────┼──┤
│52  │全仔    │ˇ      │ˇ    │      │2000元  │    │
├──┼────┼────┼───┼───┼────┼──┤
│53  │盧仔    │        │ˇ    │      │12000元 │    │
├──┼────┼────┼───┼───┼────┼──┤
│54  │博其    │ˇ      │      │1錢   │3000元  │    │
├──┼────┼────┼───┼───┼────┼──┤
│55  │蘇國    │ˇ      │      │1錢   │3000元  │    │
├──┼────┼────┼───┼───┼────┼──┤
│56  │清仔    │ˇ      │      │1錢   │3000元  │    │
├──┼────┼────┼───┼───┼────┼──┤
│57  │慧玲    │ˇ      │      │      │3000元  │    │
├──┼────┼────┼───┼───┼────┼──┤
│58  │零零    │ˇ      │      │      │2000元  │    │
├──┴────┴────┴───┴───┴────┴──┤
│合計販賣海洛因及安非他命毒品之實收金額：64萬4500元      │
└────────────────────────────┘
註 重量標示：「半」為半錢；「半半」為1/4錢；「台」為1兩。
附表二：
┌───┬──────┬────────────────┐
│編號  │物品        │數量                            │
├───┼──────┼────────────────┤
│１    │海洛因      │57包（合計淨重518.37公克，空包裝│
│      │            │重29.91公克）                   │
├───┼──────┼────────────────┤
│２    │甲基安非他命│共57包（驗前總毛重776.62公克、驗│
│      │（編號A1-1至│後總毛重776.47公克、包裝總重48. │
│      │A1-57）     │55 公克）                       │
├───┼──────┼────────────────┤
│３    │甲基安非他命│共6 杯（驗前總毛重456.66公克、驗│
│      │（編號A2-1至│後總毛重456.64公克、包裝塑膠袋及│
│      │A2-6）      │杯總重335.75公克）              │
├───┼──────┼────────────────┤
│４    │海洛因      │5 包（合計淨重2.86公克、空包裝重│
│      │            │1.39公克）                      │
├───┼──────┼────────────────┤
│５    │甲基安非他命│1 包（淨重0.19公克、空包裝重0.26│
│      │            │公克）                          │
├───┼──────┼────────────────┤
│６    │電子秤      │3台                             │
├───┼──────┼────────────────┤
│７    │鐵製壓模器  │1組                             │
├───┼──────┼────────────────┤
│８    │油壓加壓器  │1組                             │
├───┼──────┼────────────────┤
│９    │空夾鏈袋    │1大包                           │
├───┼──────┼────────────────┤
│10    │行動電話    │內裝有0000000000門號SIM 卡之手機│
│      │            │1 支（於王義文身上所查扣）      │
├───┼──────┼────────────────┤
│11    │帳單及名冊  │20張                            │
├───┼──────┼────────────────┤
│12    │行動電話    │17具（購毒者以手機抵償，為販賣毒│
│      │            │品所得）                        │
├───┼──────┼────────────────┤
│13    │現金        │131,000 元（於分裝房間內查扣）  │
│      │            │                                │
├───┼──────┼────────────────┤
│14    │現金        │109,500 元（於王義文身上所查扣）│
│      │            │                                │
├───┼──────┼────────────────┤
│15    │現金        │1,156,300 元（於甲○○臥室所查扣│
│      │            │）                              │
├───┼──────┼────────────────┤
│16    │現金        │92.000元（於許聖淑皮包所查扣）  │
│      │            │                                │
└───┴──────┴────────────────┘


司法院資訊處製作；財團法人民間司法改革基金會備份。
